臺灣桃園地方法院民事判決　　　　　　 110年度勞簡字第33號
原　　　告　陳志明　
被　　　告　詰合有限公司

法定代理人　鄧世琦　


上列當事人間請求給付薪資等事件，本院於民國110 年9 月15日
辯論終結，判決如下：
    主      文
被告應給付原告新臺幣貳拾貳萬貳仟玖佰柒拾捌元，及自民國一
一０年六月二十三日起至清償日止，按年息百分之五計算之利息
。
被告應提繳新臺幣柒仟玖佰零貳元至原告於行政院勞動部勞工保
險局設立之勞工退休金專戶。
訴訟費用由被告負擔。
本判決第一、二得假執行。但被告如以新臺幣貳拾參萬零捌佰捌
拾元為原告預供擔保後，得免為假執行。
    事實及理由
一、本件被告經合法通知，無正當理由未於言詞辯論期日到場，
    核無民事訴訟法第386 條各款所列情形，爰依原告之聲請，
    由其一造辯論而為判決。
二、原告主張：原告自民國105 年8 月1 日起受僱於被告，平均
    工資新臺幣（下同) 5 萬8000元，詎原告於民國109 年4 月
    6 日出勤時發現被告廠房內所有原料及機器設備全數遭搬空
    ，負責人避不見面，原告未能領取109 年3 月之工資。原告
    於同年月29日向桃園市政府申請勞資爭議調解，因被告未到
    場致調解不成立。被告亦經桃園市政府勞動局認定以109 年
    4 月8 日為歇業基準日，應認被告於該日有以勞動基準法（
    下稱勞基法）第11條第1 款規定終止兩造間勞動契約之意，
    又被告並未為原告提繳109 年1 月至3 月之勞工退休金，爰
    依兩造間之勞動契約、勞基法第11條第1 款、第16條、勞工
    退休金條例第12條第1 項、第14條第1 項等規定提起本件訴
    訟，請求被告給付原告積欠工資5 萬8000元、預告工資5 萬
    8000元及資遣費10萬6978元，合計22萬2978元，並應補提繳
    7902元至原告之勞工退休金專戶等語，並聲明：如主文第1
    、2項所示。
三、被告經合法通知未於言詞辯論期日到場，亦未提出書狀作何
    聲明或陳述。
四、本院之判斷：
（一）原告主張之前揭事實，業據其提出與其所述相符之勞工保
      險被保險人投保資料表及明細、勞工退休金個人專戶明細
      資料、薪資明細等件影本為憑（本院卷第5-9 頁），且經
      調閱本院109 年勞訴字第141 號卷內桃園市政府認定被告
      歇業事實函文足參（見前開卷宗第11頁），本院綜合上開
      各項事證，互核相符，堪信原告之主張為真實。
（二）按工資之給付，除當事人有特別約定或按月預付者外，每
      月至少定期發給二次，並應提供工資各項目計算方式明細
      ；按件計酬者亦同。依本法終止勞動契約時，雇主應即結
      清工資給付勞工，勞基法第23條第1 項、勞動基準法施行
      細則第9 條分別定有明文。本件原告主張被告未支付109
      年3 月之工資，且經桃園市政府勞動局認定於109 年4 月
      8 日為被告歇業基準日等情，業經認定於前，是原告請求
      被告給付短發工資5 萬8000元，為有理由，應予准許。
（三）次按在同一雇主之事業單位繼續工作，每滿1 年發給相當
      於1 個月平均工資之資遣費，剩餘月數或工作未滿1 年，
      以比例計算之，未滿1 個月者以1 個月計，勞基法第17條
      第1 項定有明文。第按勞工適用本條例之退休金制度者，
      適用本條例後之工作年資，於勞動契約依勞動基準法第11
      條、第13條但書、第14條及第20條或職業災害勞工保護法
      第23條、第24條之規定終止時，其資遣費由雇主按其工作
      年資，每滿1 年發給二分之一個月之平均工資，未滿1 年
      者，以比例計給；最高以發給6 個月平均工資為限，不適
      用勞動基準法第17條之規定，勞工退休金條例第12條第1
      項復定有明文。查被告業經桃園市政府勞動局認定於109
      年4 月8 日為歇業基準日，足見被告已無再受領原告勞務
      之意，應認被告已依勞基法第11條第1 款之規定，對原告
      為終止勞動契約之意思表示，又原告自105 年8 月1 日起
      任職於被告，至109 年4 月9 日被告終止勞動契約止，勞
      退新制施行日起之資遣年資為3 年8 月8 日，新制資遣基
      數為（1 ＋38/45 ）｛計算式：【3 ＋（8 ＋8 ÷30）÷
      12】÷2 ｝，則原告依勞動退休金條例第12條第1 項請求
      被告給付資遣費10萬6978元【5 萬8000×（1 ＋38/45 ）
      ＝10萬6978】，自屬有據。
（四）復按歇業或轉讓時，雇主得預告勞工終止勞動契約；雇主
      依第11條或第13條但書規定終止勞動契約者，繼續工作3
      個月以上1 年未滿者，於10日前預告之，繼續工作1 年以
      上3 年未滿者，於20日前預告之，繼續工作3 年以上者，
      於30日前預告之。雇主未依第1 項規定期間預告而終止契
      約者，應給付預告期間之工資，勞基法第11條第1 款、第
      16條第1 項及第3 項分別定有明文。查本件原告之到職日
      為105 年8 月1 日，被告係未經預告於109 年4 月8 日歇
      業而終止兩造間勞動契約，業如前述，原告已繼續工作3
      年以上，是依前揭規定，原告自得請求被告給付30日之預
      告期間工資5 萬8000元。
（五）綜上，原告請求被告給付短付工資5 萬8000元、資遣費10
      萬6978元及預告工資5 萬8000元，合計22萬2978元（5 萬
      8000＋10萬6978＋5萬8000＝22萬2978) ，均屬有據。
（六）末按雇主應為適用本條例之勞工，按月提繳退休金，儲存
      於勞保局設立之勞工退休金個人專戶；雇主每月負擔之勞
      工退休金提繳率，不得低於勞工每月工資6%，勞工退休金
      條例第6 條第1 項、第14條第1 項分別定有明文。依同條
      例第31條第1 項規定，雇主未依該條例之規定按月提繳或
      足額提繳勞工退休金，致勞工受有損害者，勞工得向雇主
      請求損害賠償。原告月薪為5 萬8000元，揆諸前揭規定，
      並按勞動部發布之勞工退休金月提繳分級表計算，被告應
      為原告每月提繳3040元（60800 ×5%＝3040），而被告未
      為原告提繳109 年1 月至3 月之勞工退休金，業經認定如
      前，短少提繳9120元（3040×3 ＝9120），則原告請求被
      告補提繳7902元至原告勞工退休金專戶，自屬有據。
五、綜上所述，原告依勞動契約、勞基法第11條第1 款、第16條
    及勞工退休金條例第12第1 項、14條第1 項等規定，請求被
    告給付22萬2978元，及自110 年6 月23日起（見本院卷第31
    頁）至清償日止，按年息5%計算之利息，並提繳7902元至原
    告之勞工保險局勞工退休金專戶，均為有理由，應予准許。
    又本判決係法院就勞工之請求為被告即雇主敗訴之判決，依
    勞動事件法第44條第1 項規定，應依職權宣告假執行，並依
    同條第2 項規定，酌定相當擔保金額同時宣告被告預供擔保
    後得免為假執行。
六、訴訟費用負擔之依據：民事訴訟法第78條。
中    華    民    國   110    年    9     月    22    日
                  勞動法庭    法  官  何宗霖
以上正本係照原本作成。
如對本判決上訴，須於判決送達後20日內向本院提出上訴狀。如
委任律師提起上訴者，應一併繳納上訴審裁判費。
中    華    民    國   110    年    9     月    22    日
                              書記官  李慧慧